臺灣基隆地方法院刑事判決　　　　　　　　　　　　　九十三年度訴字第三五二號
　　公　訴　人　臺灣基隆地方法院檢察署檢察官
　　被　　　告　甲○○　男　二.
　　　　　　　　　　　　（另案在臺灣基隆監獄基隆分監執行中）
右列被告因違反毒品危害防制條例案件，經檢察官提起公訴（九十三年度毒偵字第八
○七號），經本院合議庭裁定由受命法官獨任進行簡式審判程序，判決如左：
    主  文
甲○○連續施用第一級毒品，處有期徒刑捌月；又連續施用第二級毒品，處有期徒刑
肆月，扣案之第二級毒品安非他命壹包毛重零點參公克沒收銷燬。應執行有期徒刑拾
月，扣案之第二級毒品安非他命壹包毛重零點參公克沒收銷燬。
    事  實
一、甲○○前因施用第一級毒品海洛因、第二級毒品安非他命案件，先後二次經本院
    裁定送觀察、勒戒，均認無繼續施用毒品之傾向，由臺灣基隆地方法院檢察署檢
    察官分別於民國九十年十月九日、九十二年十一月十四日，各以九十年度偵字第
    一三０六號、九十二年度毒偵字第六四七、一０二三號為不起訴處分確定；又因
    施用第一級毒品海洛因、第二級毒品安非他命案件，業經臺灣基隆地方法院檢察
    署檢察官提起公訴，經本院於九十三年四月十四日，以九十三年度訴字第一三九
    號判決分別判處有期徒刑六月、三月，並定應執行刑為有期徒刑八月，於九十三
    年五月十七日確定（現執行中）；詎甲○○仍不知悔改，復分別基於施用第一級
    毒品海洛因、第二級毒品安非他命之概括犯意，自九十三年五月初起至九十三年
    七月八日止（起訴書記載為於九十三年五月六日十七時三十分許起，回溯二十六
    小時內），連續在基隆市○○區○○路一段六十九巷五十號底層（起訴書記載在
    不詳地點），以注射兩手手臂之方式或以摻香煙抽之方式施用第一級毒品海洛因
    ，約二天施用一次；自九十三年五月初起至九十三年七月八日止（起訴書記載為
    於九十三年五月六日十七時三十分許起，回溯九十六小時內），連續在基隆市○
    ○區○○路一段六十九巷五十號底層（起訴書記載在不詳地點），以燒烤吸食之
    方式施用第二級毒品安非他命，約二天施用一次。嗣於九十三年五月六日十七時
    三十分許，在基隆市信義區○○○路六巷九號五樓前，案外人陳世雄（另案由檢
    察官偵查）因形跡可疑，經警表明身分欲臨檢盤查，陳世雄竟拔腿欲逃逸時自其
    身上掉出第一級毒品海洛因一包（毛重○點三公克），經警當場逮捕陳世雄，並
    經陳世雄同意返回其基隆市信義區○○○路六巷九號五樓住處，而查獲在場之甲
    ○○（起訴書記載為在基隆市信義區○○○路六巷九號五樓前，因形跡可疑，經
    警臨檢盤查而知悉上情），並扣得甲○○身上所有之第二級毒品安非他命一包毛
    重○點三公克。
二、案經基隆市警察局第二分局報告臺灣基隆地方法院檢察署檢察官偵查起訴。
    理  由
一、右揭事實，業據被告甲○○於本院審判程序時坦承不諱，而被告於九十三年五月
    六日十七時三十分許經警查獲後於同日二十一時五十分至二十二時二十五分許警
    訊時經警採集其尿液送檢驗結果，呈嗎啡陽性反應、甲基安非他命陽性反應，有
    基隆市衛生局基衛檢壹字第○九三○○○七二二四號檢驗成績書附卷可稽，且有
    第二級毒品安非他命一包毛重○點三公克扣案可資佐證，又查被告於本院審判時
    供稱其施用海洛因是用注射乙節，經本院當庭勘驗被告身體施用毒品情形，勘驗
    結果：被告右手手背有二條、前臂一條、手肘內側二條，都是舊的針孔疤痕，左
    手手背二條舊的針筒疤痕屬實，被告並坦承勘驗之舊的針筒疤痕多處疤痕係其以
    前施打海洛因注射的地方等語；是以被告之自白與事實相符，可以採信。又被告
    前因施用第一級毒品海洛因、第二級毒品安非他命案件，先後二次經本院裁定送
    觀察、勒戒，均認無繼續施用毒品之傾向，由臺灣基隆地方法院檢察署檢察官分
    別於九十年十月九日、九十二年十一月十四日，各以九十年度偵字第一三０六號
    、九十二年度毒偵字第六四七、一０二三號為不起訴處分確定；又因施用第一級
    毒品海洛因、第二級毒品安非他命案件，經本院於九十三年四月十四日，以九十
    三年度訴字第一三九號判決分別判處有期徒刑六月、三月，並定應執行刑為有期
    徒刑八月，於九十三年五月十七日確定等節，有上開不起訴書分書、起訴書、臺
    灣基隆地方法院檢察署刑案資料查註紀錄表、臺灣高等法院被告全國前案紀錄表
    附卷可考。本件事證明確，被告於五年內再犯施用第一級毒品、第二級毒品罪，
    應依法論科。
二、查被告連續施用第一級毒品、第二級毒品之犯行，均在修正後毒品危害防制條例
    九十三年一月九日生效施行後，應依修正後毒品危害防制條例規定處斷。核被告
    所為，係犯修正後毒品危害防制條例第十條第一項之施用第一級毒品罪、同條第
    二項之施用第二級毒品罪。又被告持有第一級毒品海洛因、第二級毒品安非他命
    係供施用，其持有第一級毒品、持有第二級毒品之低度行為，應分別為施用第一
    級毒品、第二級毒品之高度行為所吸收，不另論罪。其先後多次施用第一級毒品
    、施用第二級毒品之行為，均時間緊接，並觸犯罪構要件相同之罪，顯均係基於
    概括犯意為之，均為連續犯，均應依法論以一施用第一級毒品罪、一施用第二級
    毒品罪，並加重其刑。公訴人雖僅就被告於九十三年五月六日十七時三十分許起
    ，回溯二十六小時內施用第一級毒品海洛因之犯行，及於於九十三年五月六日十
    七時三十分許起，回溯九十六小時內施用第二級毒品安非他命之犯行提起公訴，
    然未起訴部分既與起訴部分有連續犯裁判上一罪之關係，為起訴效力所及，本院
    均得依法併予審理。再被告所犯上開二罪，犯意各別，罪名不同，行為互異，應
    予分論併罰。爰審酌被告曾接受過觀察勒戒不起訴處分、科刑後仍犯施用毒品罪
    、其施用毒品期間、次數、及被告於本院審理時坦承犯行等一切情狀，量處如主
    文所示之刑，並定應執行刑，以示儆懲。
三、扣案之第二級毒品安非他命壹包毛重零點參公克，係查獲之毒品，應依修正後毒
    品危害防制條例第十八條第一項前段宣告沒收銷燬。
據上論斷，應依刑事訴訟法第二百九十九條第一項前段、第二百七十三條之一第一項
、第二百八十四條之一，修正後毒品危害防制條例第十條第一項、第二項、第二十三
條第二項、第十八條第一項前段，刑法第十一條、第五十六條、第五十一條第五款，
判決如主文。
本案經檢察官林秋田到庭執行職務。
中　　　華　　　民　　　國　　九十三　　年　　　七　　　月　　 三十 　　日
                                    臺灣基隆地方法院刑事第三庭
                                        法  官  鄭  景  文
右正本證明與原本無異。
對於本件判決如有不服，應於收受送達後十日內，向本院提出上訴書狀，上訴於臺灣
高等法院，並按他造當事人之人數附具繕本。
                                        書記官  王  一  芳
中　　　華　　　民　　　國　　九十三　　年　　　七　　　月　　 三十 　　日
附錄所犯法條：
修正後毒品危害防制條例第十條第一項、第二項
    施用第一級毒品者，處六月以上五年以下有期徒刑。
    施用第二級毒品者，處三年以下有期徒刑。
